【裁判字號】    89,上易,116
【裁判日期】    890510
【裁判案由】    恐嚇
【裁判全文】
臺灣高等法院花蓮分院刑事判決                   八十九年度上易字第一一六號
    上訴人即被告  乙○○
右列上訴人即被告因妨害自由案件，不服臺灣花蓮地方法院八十八年度易字第五０六
號中華民國八十八年十二月二十四日第一審判決( 起訴案號：臺灣花蓮地方法院檢察
署八十八年度偵字第二一七四號 )，提起上訴，本院判決如左：
    主  文
上訴駁回。
    事  實
一乙○○於民國( 下同 )八十七年十一月二十七日十五時許，駕車與甲○○之車發生
  擦撞，因不滿甲○○未道歉賠償，雙方起爭執（甲○○因之而傷害乙○○部分，業
  經原審另為判決，處甲○○拘役四十日，緩刑二年），乙○○竟基於恐嚇之犯意，
  在花蓮縣吉安鄉○○村○○路○段五三一號甲○○住處前，以「你若不賠償要放火
  燒房子、要用挖土機將房子拆掉」等語恐嚇甲○○及其家屬邱翠雲、呂貴美等人，
  致渠等心生畏懼。
二案經甲○○訴請臺灣花蓮地方法院檢察署檢察官偵查起訴。
    理  由
一被告乙○○於原審矢口否認涉有右揭犯行，辯稱：並未恐嚇，且當時被告訴人打傷
  ，根本是告訴人誣告云云。惟查：右揭犯罪事實，業據告訴人甲○○指訴甚詳，核
  與目擊証人邱翠雲證述：「要放火燒房子、要用怪手推房子」，呂貴美證稱：「要
  用推土機將房子拆掉」情節相符，又被告遭告訴人毆打成傷，氣憤之餘，自有可能
  出言恐嚇之事證明確，被告犯行已堪認定。
二核被告乙○○所為，係犯有刑法第三百零五條之恐嚇罪，被告一行為恐嚇數被害人
  為想像競合犯，從一重處斷。原審因依上開法條及刑法第五十五條、第四十一條、
  罰金罰鍰提高標準條例第一條規定，再審酌被告因與告訴人行車發生擦撞，被告希
  望告訴人賠償，而告訴人以損傷輕微而拒絕，被告尾隨告訴人至告訴人住處，雙方
  因而起爭執，然車禍事件究竟有無損失、有無賠償之必要，當為適當之調處，告訴
  人自不當僅以損傷輕微而認定無處理之必要，然而被告亦當尋求適當之方式（如報
  警）為之，而非登門爭執，又告訴人確實有傷害被告之行為，業經判決確定（本院
  八十八年簡上字第十七號判決），顯見被告確實處於被傷害之情況而為本件犯行，
  其犯罪動機、犯罪當時所受之刺激當有考量之必要，及所生之危害、犯罪後之態度
  等一切情狀，量處被告拘役二十日，並諭知易科罰金之折算標準，另以本件肇因於
  車禍擦撞，雙方車損輕微，但因處理之過程因細故爭執，而衍生兩件刑案（告訴人
  涉及傷害案件，被告涉及恐嚇案件），損害均非嚴重，告訴人傷害部分業經原審另
  案諭知緩刑，為期衡平，又因被告前未曾受有期徒刑以上刑之宣告，因一時失慮，
  偶罹刑典，事出偶發經此刑之宣告後，應知警惕而無再犯之虞，本院亦認暫不執行
  其刑為當，予以宣告緩刑二年，用啟自新。認事用法，尚無不合，被告之上訴意旨
  ，否認恐嚇，核無理由，應予駁回。
三被告經合法傳喚，無正當理由不到庭，爰不待其陳述逕行判決。
據上論結，應依刑事訴訟法第三百六十八條、第三百七十一條，判決如主文。
本案經檢察官翟光軍到庭執行職務。
中      華      民      國      八十九      年    五     月     十      日
                                    審判長法官  吳  鴻  章
                                          法官  莊  謙  崇
                                          法官  黃  永  祥
右正本證明與原本無異。
本件不得上訴。
                                        書記官  洪  瑞  河
中      華      民      國      八十九      年    五     月     十      日


司法院資訊處製作；財團法人民間司法改革基金會備份。
